【裁判字號】    98,簡上,81
【裁判日期】    980615
【裁判案由】    毒品危害防制條例
【裁判全文】
臺灣基隆地方法院刑事判決              98年度簡上字第81號
公  訴  人  臺灣基隆地方法院檢察署檢察官
上  訴  人
即  被  告  乙○○
上列被告因違反毒品危害防制條例案件，不服本院於中華民國98
年3月26日所為98年度基簡字第336號第一審刑事簡易判決（聲請
簡易判決處刑案號：98年度偵字第1085號），提起上訴，本院管
轄之第二審合議庭判決如下：
    主  文
上訴駁回。
    事  實
一、乙○○明知海洛因係毒品危害防制條例第2條第2項第1 款規
    定列管之第一級毒品，不得擅自持有，竟基於持有第一級毒
    品海洛因之犯意，於民國98年1月24日晚間7時許，在臺北縣
    汐止市○○路某處，以新臺幣2 千元向真實姓名年籍均不詳
    綽號「阿國」之成年男子購得第一級毒品海洛因1 小包（驗
    餘淨重0.3434公克）後，即非法持有之。嗣於翌日（25 日）
    凌晨0 時5分，在基隆市中山區○○○路14號前為警查獲，
    並扣得第一級毒品海洛因1小包。
二、案經基隆市警察局第四分局移送臺灣基隆地方法院檢察署檢
    察官偵查後聲請簡易判決處刑。
    理  由
一、上開事實，業經被告乙○○於本院審理時坦承不諱，又扣案
    之白色粉末（驗餘淨重0.3434公克），經鑑定後，含有第一
    級毒品海洛因之成分，此有交通部民用航空局航空醫務中心
    98年2月20日航藥鑑字第0980827號毒品鑑定書附卷可稽，足
    認被告之自白與事實相符，事證明確，被告之犯行應堪認定
    ，應依法論科。
二、按量刑之輕重，係事實審法院得依職權自由裁量之事項，茍
    已斟酌刑法第57條各款所列情狀而未逾越法定刑度，則不得
    遽指為違法；又刑罰之量定屬法院自由裁量之職權行使，但
    仍應審酌刑法第57條所列各款事由及一切情狀，為酌量輕重
    之標準，並非漫無限制，在同一犯罪事實與情節，如別無其
    他加重或減輕之原因，下級法院量定之刑，亦無過重或失輕
    之不當情形，則上級法院對於下級法院之職權行使，原則上
    應予尊重，此觀之最高法院85年度台上字第2446號判決意旨
    闡釋甚明。核被告所為，係犯毒品危害防制條例第11條第1
    項之持有第一級毒品罪。原審以被告犯行明確，依毒品危害
    防制條例第11條第1項、第41條第1項前段規定，並審酌被告
    持有第一級毒品之數量甚微，危害非鉅，併其犯後態度等一
    切情狀，量處有期徒刑2 月，並諭知易科罰金之折算標準，
    其認事用法，核無不合，量刑尚屬妥適，應予維持。上訴人
    即被告提起本案上訴，對原審認定之犯罪事實並不爭執，惟
    以原審科刑過重為由，提起上訴，核無理由，應予駁回。
據上論斷，應依刑事訴訟法第455條之1第1項、第3項、第368 條
，判決如主文。
本案經檢察官甲○○到庭執行職務。
中    華    民    國    98    年    6    月    15     日
                  刑事第三庭審判長法    官  鄭景文
                                  法    官  黃永定
                                  法    官  林淑鳳
以上正本證明與原本無異。
本件不得上訴。
中    華    民    國    98    年    6     月    17    日
                                  書 記 官  王靜敏


司法院資訊處製作；財團法人民間司法改革基金會備份。
